臺灣彰化地方法院刑事判決　　　　　　　94年度訴字第1241號
公　訴　人　臺灣彰化地方法院檢察署檢察官
被　　　告　甲○○
　　　　　　　　　　樓
　　　　　　　　　　（現另案於臺灣彰化監獄執行中）
指定辯護人　本院公設辯護人　乙○○
上列被告因違反毒品危害防制條例案件，經檢察官提起公訴（九
十四年度偵字第四七七○號），本院判決如下：
    主  文
甲○○共同連續販賣第一級毒品，累犯，處有期徒刑玖年貳月。
扣案之門號0000000000號行動電話壹具沒收；未扣案
之門號0000000000號、0000000000號、0
000000000號行動電話各壹具亦均沒收之，惟如全部或
一部不能沒收時，追徵其價額；又因販賣第一級毒品所得之新臺
幣伍萬柒仟伍佰元沒收之，如全部或一部不能沒收時，以其財產
抵償之。
    事  實
一、甲○○前於民國九十年間曾因施用第一、二級毒品案件，經
    本院各判處有期徒刑八月、四月，並定應執行有期徒刑十月
    確定，再於九十一年間因施用第一、二級毒品案件，經本院
    各判處有期徒刑八月、七月，並定應執行有期徒刑一年二月
    確定，而其入監接續執行前開二案後，於九十三年五月四日
    假釋出監，甫於九十三年十一月三十日假釋期滿未經撤銷而
    視為徒刑執行完畢。詎仍不知悔改，明知海洛因係毒品危害
    防制條例所管制之第一級毒品，竟與呂俊明（由檢察官另案
    偵辦中）、鄭明珅（由檢察官另案偵辦中）共同基於意圖販
    賣第一級毒品海洛因以營利之概括犯意聯絡，自九十三年十
    二月間起，迄九十四年五月間止，由呂俊明出資販入第一級
    毒品海洛因並加以分裝，並由呂俊明提供門號000000
    0000號、甲○○提供門號0000000000號、0
    000000000號、鄭明珅提供門號00000000
    00號行動電話各一具作為聯絡工具，與欲購買毒品之人接
    洽後，再分別推由呂俊明、甲○○或鄭明坤出面至彰化縣員
    林鎮及永靖鄉之不特定地點交易之方式，連續於下述時、地
    販賣第一級毒品海洛因予陳宣豪、張良億、羅裕隆、張永宏
    、劉明宗等人：
（一）於九十四年二月間農曆過完年後某日，在鄭明珅位於彰化
      縣員林鎮○○街八五巷八之二號住處，推由甲○○出面販
      賣第一級毒品海洛因予陳宣豪一次，數量為一包，價格為
      新臺幣（下同）五百元。
（二）自九十四年四月間某日起，至同年五月間某日止，先由張
      良億撥打呂俊明之前揭行動電話聯絡購買第一級毒品海洛
      因之事宜，之後再至約定之彰化縣員林鎮中洲技術學院及
      員林農工等地點，推由甲○○出面連續販賣第一級毒品海
      洛因予張良億三次，每次數量均為一包，價格均為五百元
      。
（三）自九十三年十二月間某日起，至九十四年五月初某日止，
      先由羅裕隆撥打呂俊明或甲○○之前揭行動電話聯絡購買
      第一級毒品海洛因之事宜，之後再至約定之彰化縣員林鎮
      ○○街與中正路口之「源豐超市○○○○○路口「魯肉張
      」對面巷子內或中正路「員林家商」後面等地點，由呂俊
      明或甲○○出面連續販賣第一級毒品海洛因予羅裕隆二十
      次，每次數量均為一包，價格均為二千元。
（四）自九十四年一月間某日起，迄九十四年五月九日十九時止
      ，先由張永宏撥打鄭明坤或甲○○之前揭行動電話聯絡購
      買第一級毒品海洛因之事宜，之後再至約定之彰化縣員林
      鎮員林農工或員林家商等地，由鄭明坤或甲○○出面連續
      販賣第一級毒品海洛因予張永宏十次，每次數量均為一包
      ，其中五次價格為五百元，另五次價格為一千元。
（五）自九十四年四月間某日起，迄九十四年五月初某日止，先
      由劉明宗撥打呂俊明或甲○○之前揭行動電話聯絡購買第
      一級毒品海洛因之事宜，之後再至約定之彰化縣永靖鄉「
      果菜市場」旁之橋邊或員林鎮○○路「員大排水溝」前等
      地，由呂俊明或甲○○出面連續販賣第一級毒品海洛因予
      劉明宗十次，每次數量均為一包，價格均為一千元。
    嗣於九十四年六月十五日十七時三十五分許，在彰化縣員林
    鎮○○○路五十三號樓下為警查獲到案，並扣得其供販賣海
    洛因所用之門號0000000000號行動電話一支。
二、案經彰化縣警察局員林分局報告臺灣彰化地方法院檢察署檢
    察官偵查起訴。
　　理  由
一、訊據被告甲○○對於上揭犯罪事實坦承不諱，核與證人陳宣
    豪、張良億、羅裕隆、張永宏及劉明宗分別於警詢及偵訊中
    證述之情節大致相符，並與證人即共犯鄭明坤於警詢時證述
    之情節一致，且有門號0000000000號、0000
    000000號、0000000000號、000000
    0000號行動電話通話監聽譯文各一份在卷足憑，此外尚
    有被告所有供販賣海洛因所用之門號0000000000
    號行動電話一具扣案足資佐證，足徵被告之自白與事實相符
    。綜上，本件事證已臻明確，被告上揭連續販賣第一級毒品
    海洛因之犯行，洵堪認定。
二、核被告甲○○所為，係犯毒品危害防制條例第四條第一項之
    販賣第一級毒品罪。被告持有第一級毒品之低度行為，應為
    販賣第一級毒品之高度行為所吸收，不另論罪。又被告就上
    揭販賣第一級毒品之犯行，與呂俊明、鄭明坤之間，有犯意
    之聯絡及行為之分擔，均為共同正犯。至被告多次販賣第一
    級毒品之行為，時間緊接，犯罪構成要件相同，顯係基於概
    括犯意反覆為之，應依連續犯之規定，論以一罪，惟因被告
    所犯連續販賣第一級毒品罪，其法定刑為死刑或無期徒刑，
    不得加重，是被告雖有連續犯之情形，依法仍不得加重其刑
    。另查被告前於九十年間曾因施用第一、二級毒品案件，經
    本院各判處有期徒刑八月、四月，並定應執行有期徒刑十月
    確定，再於九十一年間因施用第一、二級毒品案件，經本院
    各判處有期徒刑八月、七月，並定應執行有期徒刑一年二月
    確定，而其入監接續執行前開二案後，於九十三年五月四日
    假釋出監，甫於九十三年十一月三十日假釋期滿未經撤銷而
    視為徒刑執行完畢等情，有臺灣高等法院被告全國前案紀錄
    表及臺灣彰化地方法院檢察署刑案資料查註紀錄表各一份在
    卷可憑，其於前開有期徒刑執行完畢後，五年內再犯本件有
    期徒刑以上之罪，為累犯，惟因販賣第一級毒品罪，法定本
    刑為死刑或無期徒刑，依法不得加重其刑已如前述，併此敘
    明。又本院考量被告雖有上開販賣第一級毒品之犯行，然其
    販賣之次數不多，所得亦屬有限，數量亦少，且其年僅二十
    九歲，只因一時貪念，致觸法定刑為死刑或無期徒刑之重典
    ，其犯罪情節相對於長期、大量販賣毒品之真正毒梟而言，
    其對於社會秩序與國民健康之危害，顯然較輕，倘亦處以死
    刑或無期徒刑，不免過苛，且無從與真正長期、大量販毒之
    惡行區別，是以本院認有法重情輕之情形，故認其犯罪情節
    尚堪憫恕，爰依刑法第五十九條之規定，酌量減輕其刑。爰
    審酌被告販賣第一級毒品海洛因，足以使購買施用者導致生
    理成癮性及心理之依賴性，抑且戕害國民身心健康及危害社
    會治安，惡性非輕，惟犯後坦承犯行，深具悔意，及販賣之
    次數、數量、金額、時間及犯罪之動機、目的等一切情狀，
    量處如主文所示之刑，以示懲儆。扣案之門號000000
    0000號行動電話一具，及未扣案之門號0000000
    000號、0000000000號、000000000
    0號行動電話各一具，均係被告及共犯呂俊明、鄭明坤供犯
    本案所用之物，業據被告供承在卷，應依毒品危害防制條例
    第十九條第一項之規定宣告沒收，惟如全部或一部不能沒收
    時，應追徵其價額。又被告連續販賣第一級毒品海洛因予陳
    宣豪、張良億、羅裕隆、張永宏及劉明宗等人圖利，所得利
    益五萬七千五百元，應依毒品危害防制條例第十九條第一項
    規定宣告沒收，如全部或一部不能沒收時，以其財產抵償之
    。至扣案之其餘物品，則尚非被告供犯本案所用之物，爰不
    另為沒收之諭知，併予敘明。
據上論斷，應依刑事訴訟法第二百九十九條第一項前段，毒品危
害防制條例第四條第一項、第十九條第一項，刑法第十一條前段
、第二十八條、第五十六條、第四十七條、第五十九條，判決如
主文。
本案經檢察官林士富到庭執行職務。
中　　華　　民　　國　　94　　年　　12　　月　　8 　　日
                        臺灣彰化地方法院刑事第三庭
                            審判長法官  李進清
                            法      官  王昌鑫
                            法      官  紀佳良
以上正本證明與原本無異。
如不服本判決，應於判決送達後十日內向本院提出上訴狀( 須附
繕本 )。
中　　華　　民　　國　　94　　年　　12　　月　　8 　　日
                            書  記  官  陳錫威
附錄本案論罪科刑法條：
毒品危害防制條例第四條第一項：
製造、運輸、販賣第一級毒品者，處死刑或無期徒刑；處無期徒
刑者，得併科新臺幣一千萬元以下罰金。
